【裁判字號】    97,上訴,1672
【裁判日期】    971128
【裁判案由】    違反槍砲彈藥刀械管制條例
【裁判全文】
臺灣高等法院高雄分院刑事判決        97年度上訴字第1672號
上  訴  人  臺灣高雄地方法院檢察署檢察官
上  訴  人
即  被  告  甲○○
                    （臺灣高雄看守所羈押中）
選任辯護人  柳聰賢律師
上  訴  人
即  被  告  乙○○
指定辯護人  本院公設辯護人  孫妙岑
上列上訴人因被告違反槍砲彈藥刀械管制條例案件，不服臺灣高
雄地方法院97年度訴字第816 號中華民國97年9 月12日第一審判
決（起訴案號：臺灣高雄地方法院檢察署95年度偵字第35091 、
35826 號），提起上訴，本院判決如下：
     主  文
上訴駁回。
     事  實
一、甲○○曾因於民國95年間，因違反槍砲彈藥刀械管制條例案
    件，經臺灣屏東地方法院判處有期徒刑6 月判決確定，於96
    年3 月2 日易科罰金執行完畢，詎猶不知悔改，復於下列時
    、地，各犯數罪：
(一)、甲○○明知未經許可不得製造可發射子彈具有殺傷力之槍砲
    ，竟基於製造可發射子彈具有殺傷力之槍砲犯意，於96年（
    起訴書誤載為95年）6 、7 月間某日起，先在高雄市六合夜
    市附近之「華山模型道具店」，以新臺幣（下同）1 萬2 千
    元價格，購入仿BERETTA 廠M9型半自動模型槍1 支，再自電
    腦網路之「東經21度留言板」瀏覽而知悉有刊登販售上開手
    槍之土造金屬槍管及子彈之訊息，並以1 萬2 千元價格購得
    槍管1 支後，於屏東縣屏東市○○○街57號住處，將上開仿
    BERETTA 廠M9型半自動模型槍之槍管換裝上開土造金屬槍管
    ，予以製造可發射子彈具有殺傷力之改造手槍1 支（含彈匣
    1 個，槍枝管制編號0000000000，下稱改造手槍），製造完
    成後予以非法持有。
(二)、甲○○明知未經許可不得販賣可發射子彈具有殺傷力之槍砲
    ，竟基於販賣可發射子彈具有殺傷力之槍砲犯意，於96年10
    月底某日，在屏東市○○路麥當勞附近，以3 萬元價格將其
    所製造而持有之上開改造手槍1 支（含彈匣1 個）販賣予乙
    ○○予以非法持有。
(三)、甲○○明知未經許可不得販賣槍砲主要組成零件，竟基於販
    賣槍砲主要組成零件之犯意，於96年11月上旬某日，以1 千
    元價格將槍砲之主要組成零件之可供上開改造手槍使用彈匣
    1 個販賣予乙○○予以非法持有。
(四)、甲○○明知未經許可不得寄藏持有可發射子彈具有殺傷力之
    槍砲、槍砲主要組成零件、具有殺傷力之子彈，竟基於寄藏
    改造手槍、彈匣、子彈之犯意，於96年12月3 日下午2 、3
    時許，在屏東縣屏東市○○○街57號住處，收受由乙○○所
    交付之上開改造手槍1 支（含彈匣1 個；因乙○○向甲○○
    購得後，經試射造成該槍枝滑套裂開，乃交由甲○○處修理
    ）、上開購買之彈匣1 個及具有殺傷力之子彈4 顆（乙○○
    另向綽號「宏仔」購買，如後所述）予以受託寄藏而非法持
    有。
二、乙○○曾於95年間因傷害致死罪，經本院判處有期徒刑2 年
    ，緩刑5 年，於95年7 月28日判決確定，詎於緩刑期間猶不
    知警惕，復明知未經許可，不得持有具有殺傷力可發射子彈
    之槍砲、具有殺傷力之子彈及槍砲主要組成零件之彈匣，竟
    仍各基於上開犯意，於96年10月底某日，向甲○○購買（如
    上所述）上開改造手槍1 支（含彈匣1 個）而予以非法持有
    ；又於96年11月上旬某日，以每顆子彈6 百元價格向姓名年
    籍不詳綽號「宏仔」之成年男子，購得具有殺傷力之子彈4
    顆而予以持有；另於96年11月上旬某日（即上述購買子彈後
    2 日），向甲○○購買（如上所述）上開彈匣1 個而予以持
    有。吳耀宏因而先後非法持有上開可發射子彈具有殺傷力之
    改造槍枝、具有殺傷力之子彈、槍砲主要組成零件至96年12
    月3 日下午2 、3 時許，始交由乙○○予以非法寄藏（如上
    所述）。
三、嗣於96年12月6 日，經警持臺灣屏東地方法院核發之搜索票
    ，至甲○○位於屏東縣屏東市○○○街57號住處、廖橋俊位
    於屏東縣屏東市○○○路15巷35弄5 號住處執行搜索，在甲
    ○○、廖橋俊上開住處分別扣得如附表甲、乙所示等物。
四、案經高雄市政府警察局刑警大隊移送臺灣高雄地方法院檢察
    署檢察官偵查起訴。
     理  由
一、證據能力：
(一)、證人乙○○警詢陳述關於「伊是否向被告甲○○購買扣案改
    造手槍、彈匣」等犯罪情節部分，因與其嗣於原審證述不符
    ，而其先前之陳述較近於案發時間，對於案情記憶自然較為
    深刻，且對於案情敘述較少出於對於被告甲○○涉案之顧慮
    ，足認證人於警詢時受外力、人情等干擾程度較低，又經原
    審勘驗乙○○警詢筆錄內容錄音製作過程，並無威脅利誘或
    其他不正取供之情事（原審卷第189-200 頁），並經原審辯
    護人當庭陳明對此勘驗結果無意見等語（原審卷第241 頁）
    ，另無其他證據可認證人警詢陳述有何非出於自由意志之情
    形，足認證人警詢陳述有較可信之特別情況，且為證明被告
    甲○○犯罪事實存否所必要，依刑事訴訟法第159 條之2 規
    定，認有證據能力。
(二)、證人廖橋俊警詢陳述關於「被告甲○○是否販賣K 他命第三
    級毒品給伊」之犯罪情節部分，因與其嗣於原審證述不符，
    然廖橋俊於警詢所為之陳述，陳述時甫被查獲，尚無充足之
    時間思考其陳述與甲○○間之利害關係，亦尚未聽聞甲○○
    關於本案之辯解，其陳述自較無機會受到不當之汙染，且經
    原審勘驗廖橋俊之警詢筆錄製作過程，亦無威脅利誘或其他
    不正取供之情事（原審卷第174-183 頁），並經原審辯護人
    當庭陳明對此勘驗結果無意見等語（原審卷第241 頁），另
    無其他證據可認證人警詢陳述有何非出於自由意志之情形，
    足認證人警詢陳述有較可信之特別情況，且為證明被告甲○
    ○犯罪事實存否所必要，依刑事訴訟法第159 條之2 規定，
    認有證據能力。
(三)、證人乙○○、廖橋俊於偵查中經具結之陳述，並未曾提及檢
    察官在偵查時有不法取供之情形，且亦無證據足以證明證人
    上開陳述有顯不可信之情況，證人乙○○、廖橋俊於原審復
    已到庭接受詰問，足可認定業已保障被告甲○○詰問權，依
    刑事訴訟法第159 條之1 第2 項規定，自得為證據。
(四)、卷附高雄市政府警察局刑警大隊搜索扣押筆錄、扣押物品目
    錄表、扣押物品收據、屏東縣警察局內埔分局、屏東分局函
    送關於被告乙○○槍砲案件報告書，被告甲○○上訴理由狀
    所提出之網路販售模型槍、彈匣等零件資料，固均屬書面之
    傳聞證據，然檢察官、被告、辯護人已於本院審理調查上開
    書證予以提示並告以要旨時，由檢察官、被告、辯護人表示
    意見，當事人或辯護人已知上述筆錄乃傳聞證據，而就此證
    據能力均表示無意見，即同意作為證據，且本院認為以之作
    為本件論証之證據，均與待證事實具有關聯性，且無證據證
    明此等書證有何遭變造或偽造情事，作為本案之證據亦屬適
    當，依刑事訴訟法第159 條之5 第1 項規定，自得為證據。
(五)、按鑑定人由審判長、受命法官或檢察官就下列之人選任1 人
    或數人充之：(一)就鑑定事項有特別知識經驗者。(二)經政府機
    關委任有鑑定職務者；鑑定之經過及其結果，應命鑑定人以
    言詞或書面報告；法院或檢察官得囑託醫院、學校或其他相
    當之機關、團體為鑑定，或審查他人之鑑定，並準用第203
    條至第206 條之1 規定，刑事訴訟法第198 條、第206 條第
    1 項、第208 條第1 項分別定有明文。本件卷附內政部警政
    署刑事警察局97年1 月28日刑鑑字第0960193162號槍彈鑑定
    書，雖係被告以外之人於審判外之書面陳述，然內政部警政
    署刑事警察局係臺灣高等法院檢察署關於槍彈有無殺傷力之
    概括選任鑑定機關，此有臺灣高等法院檢察署92年9 月9 日
    檢文允字第0921001203號函附之「臺灣高等法院檢察署檢察
    長概括選任鑑定機關表列」足參，則上開槍彈鑑定書，為刑
    事訴訟法第159 條第1 項規定之例外情形，應有證據能力。
(六)、本件監聽錄音係偵查犯罪機關依法定程序實施監聽所得（參
    卷附通訊監察書），而監聽錄音譯文，雖為偵查犯罪機關單
    方面製作，但業已踐行調查證據之程序，自得採為認定犯罪
    事實之基礎（最高法院93年度台上字第6510號判決要旨足參
    ），則卷附監聽錄音譯文，自有證據能力。
二、訊據上訴人即被告甲○○固坦承其為警查扣如附表甲（即原
    判決附表一，下稱附表甲）編號1-10所示之改造手槍、子彈
    、彈匣及工具等物，及其有寄藏4 顆子彈等事實，惟否認上
    開製造改造手槍、販賣改造手槍，販賣槍砲主要組成零件彈
    匣、寄藏上開改造手槍等犯行，辯稱：我到華山模型道具店
    以代價1 萬2 千元買扣案模型手槍，之後我就送給乙○○，
    乙○○就自行裝填子彈試射，造成槍枝滑道裂開後就拿回來
    還我，之後我與乙○○一起去六合夜市買滑套、彈匣，回家
    後我就將這些零件及我上網以1 萬2 千元所買金屬槍管1支
    組裝成扣案槍枝，扣案附表甲所示工具均屬家用之物，非用
    來改造手槍，我組裝槍枝後就一直放在住處衣櫃內直到被警
    查獲。我並非製造扣案改造手槍，亦沒有以3 萬元販賣扣案
    改造手槍給乙○○，也沒有以1 千元販賣彈匣1 個給乙○○
    ，扣案彈匣1 個是我與乙○○一起去買的，是屬模型槍用之
    彈匣。是乙○○將壞掉的槍枝拿還給我，我並無寄藏改造手
    槍之犯意，而乙○○將壞掉槍枝拿還給我時就有4 顆子彈，
    我才將4 顆子彈放在我家，直到被警查獲云云；另上訴人即
    被告乙○○固坦認其曾持有如附表甲編號8-10所示手槍、彈
    匣、子彈等情，然否認非法持有具殺傷力可發射子彈之槍砲
    及槍砲主要組成零件之彈匣等犯行，其辯護意指則以：乙○
    ○向甲○○所買係屬未經改造之玩具模型手槍，彈匣亦屬玩
    具槍之彈匣，均無殺傷力云云。經查：
(一)、被告甲○○於上開時、地，先後購入仿BERETTA 廠M9型半自
    動模型槍及改造金屬槍管之事實，業據被告甲○○於本院坦
    承明確（見本院卷第80頁），又被告曾以扣案附表甲編號5-
    7 所示工具，將該手槍換裝土造金屬槍管，改造製造成具有
    殺傷力之扣案改造手槍，後於上開時、地為警查扣等情，業
    據被告甲○○於警詢供述綦詳（見警卷第4-5 頁），且於原
    審供承在卷（見原審卷第19頁），並有附表一編號1 至10所
    示之槍枝主要組成零件、子彈、改造工具及系爭改造手槍扣
    案及高雄市政府警察局刑警大隊搜索扣押筆錄、扣押物品目
    錄表、扣押物品收據（見警卷第24-27 頁）在卷可稽，及內
    政部警政署刑事警察局97年1 月28日刑鑑字第0960193162號
    槍彈鑑定書（見台灣高雄地方法院檢察署96年度偵字第3509
    1 號卷「下稱偵1 卷」第88-92 頁）、97年7 月10日刑鑑字
    第0970087862號槍彈鑑定書（見原審卷第229-231 頁）可參
    ，則被告甲○○所辯「其僅組裝，非改造」扣案槍枝等情，
    顯與事實未合。又警方於96年12月6 日8 時許，經警持臺灣
    屏東地方法院核發之搜索票，至廖橋俊位於屏東縣屏東市○
    ○○路15巷35弄5 號住處執行搜索，扣得如附表乙（即原判
    決附表三，下稱附表乙）所示等物，有高雄市政府警察局刑
    警大隊搜索扣押筆錄、扣押物品目錄表、扣押物品收據（見
    警卷第88-90 頁）在卷可稽，而證人廖橋俊於警詢即已指明
    附表乙編號2-4 所示工具非其所有，而係甲○○寄放（見警
    卷第77頁警詢筆錄及第47頁指認甲○○照片），嗣於原審亦
    具結證述「甲○○寄放的」（見原審卷第119 頁），雖被告
    甲○○否認有寄放附表乙編號2-4 所示工具在廖橋俊住處云
    云（見警卷第18、19頁），然被告甲○○並不否認其自國中
    即認識廖橋俊之情（見警卷第18頁），而觀諸廖橋俊於警詢
    就附表乙所示其他槍枝、子彈、施用K 他命用具等物，均已
    坦承為其所有（見警卷第77頁），衡情實無須單就附表乙編
    號2-4 所示工具，誣指為被告甲○○所有，堪認應以證人廖
    橋俊所述上情合於事實可採，復對照此部分工具種類，核與
    被告住處查扣即附表甲編號4-7 物品相同或相近，亦足證附
    表乙編號2-4 所示工具亦屬供被告甲○○為上開改造手槍所
    用。
(二)、被告乙○○於警詢及偵查具結證述「其因與朋友聚會而得知
    甲○○有販賣槍枝，先於96年10月底在甲○○屏東住處向甲
    ○○以3 萬元代價購買改造手槍，且於試射後確認槍管暢通
    可擊發子彈，於96年11月上旬以每顆6 百元代價向姓名年籍
    不詳綽號「宏仔」之成年男子購買子彈5 顆（本院僅認定4
    顆，詳如後述），2 日後再以1 千元代價向甲○○購買1 個
    彈匣，後因試射造成該改造手槍槍枝滑套裂開，所以於96年
    12月3 日下午2 、3 時許再交予甲○○修理，同時將1 個彈
    匣及另行購買之子彈5 顆寄放於甲○○處，嗣於96年12月5
    日以電話確認修復完畢」等情明確（見警卷第55-56 、59-6
    0 頁、偵1 卷第56-57 頁），且其於警詢中對於甲○○所辯
    「即所販賣者係槍管未打通之槍枝，且售價為1 萬2 千元」
    等語，亦陳明：「如果是不是完整之改造槍枝，伊不需要花
    錢向被告甲○○購買」等語（見警卷第64-65 頁），衡以被
    告乙○○於查獲之初之警詢、偵查中，均能仔細描述上開購
    買槍枝之過程、地點、價錢及試射、送修、修復等情，且對
    於警察提出有利被告甲○○之上述質疑，猶能以自己向被告
    甲○○購買槍枝之理由予以反駁，則被告乙○○上開證述應
    堪採信。
(三)、被告乙○○嗣於原審雖改口證稱：「本件扣案貝瑞塔Ｍ9 型
    手槍是跟甲○○去六合夜市買的」、「那裡的路我也不知道
    ，甲○○帶我去的」、「在巷子走進去，甲○○帶我去店裡
    面就買了」、「本件查扣彈匣，是後來甲○○送我的」、「
    （買的東西因為壞掉了，我想就留給他，我就去北部工作」
    、「把槍留給甲○○，是我不知道要放哪裡，放家裡我覺得
    怪怪的」、「槍未試射，是摔壞了」云云（見原審卷第150-
    152 、154 頁），然其上開原審證詞顯與其前於警詢、偵查
    所述不符，且其於原審亦不諱言警察並無施以強暴、脅迫等
    語（見原審卷第153 頁），又其於原審所證「因想去北部工
    作所以就把系爭改造手槍留給被告甲○○」部分，亦與被告
    甲○○於原審所供「乙○○交其修理」相違（見原審卷第69
    頁），另其於原審所證「本件查扣彈匣，是後來甲○○送我
    的」，亦與被告甲○○於本院所供「扣案彈匣1 個是我與乙
    ○○一起去買的」（見本院卷第81頁）未合，是被告乙○○
    於原審所為上開證詞，自不足採為對被告甲○○有利之認定
    ，應以其前於警詢、偵查之證述屬實。至於被告乙○○雖亦
    證稱其將「5 顆」子彈寄放於被告甲○○處等語，但因本案
    僅為警查獲「4 顆」子彈，經送驗後為口徑9m m制式子彈具
    有殺傷力，有上開內政部警政署刑事警察局在卷可稽，則無
    其他具體事證佐認下，僅能認定被告乙○○係交付「4 顆」
    子彈給甲○○予以非法寄藏之事實。
(四)、按彈匣為手槍之主要組成零件，業經內政部86年11月24日（
    86）台內警字第8670683 號函釋在案，又扣案如附表甲編號
    1 所示「塑膠彈匣」，係屬塑膠材質之手槍彈匣；另附表甲
    編號8 、9 所示「彈匣」各1 個，均係金屬材質之手槍彈匣
    之事實，業據本院當庭調取堪驗屬實（見本院卷第171 頁）
    ，則被告甲○○、乙○○之辯護意旨均指陳被告甲○○售予
    乙○○之彈匣，係屬塑膠材質之玩具槍等語（見本院卷第87
    、97頁），顯然有將上開附表甲編號1 所示「塑膠彈匣」之
    材質（塑膠）與編號8 、9 所示「彈匣」之材質（金屬）誤
    認之情。又扣案附表甲編號8 、9 所示金屬彈匣各1 個，既
    可供編號9 之具可發射子彈而有殺傷力之改造手槍使用，自
    屬該改造手槍之主要組成零件甚明，則被告甲○○之辯護意
    旨聲請將扣案彈匣送請鑑定是否構成「手槍之主要組成零件
    」（見本院卷第89頁），因此部分待證事實業已明確，如前
    所述，依刑事訴訟法第163 條之2 第2 項第3 款規定，本院
    認為此調查已無必要。至於被告甲○○上訴理由狀所提出之
    網路販售模型槍、彈匣等零件資料（見本院卷第25-33 頁）
    ，僅屬網路或店家販售此類商品之資料，既難證明與本件改
    造手槍及供該槍枝使用之彈匣情形相同，自無從作為有利於
    被告甲○○之認定，附此敘明。
(五)、被告乙○○於本院審理時雖未能看出扣案改造手槍握把有無
    刮痕一節，而被告甲○○辯護意旨執此質疑，乙○○於警詢
    中指認扣案改造手槍為甲○○所販賣之手槍所為陳述並不實
    在（見本院卷第171-172 頁），然被告甲○○於警詢亦供承
    其有以扣案銼刀來磨槍身握把之舉（見警卷第5 頁），則被
    告乙○○於偵查中以此握把刮痕特徵，憑以指認扣案改造手
    槍確係甲○○所販賣之手槍（見偵1 卷第55頁），自屬可信
    。自難以被告乙○○事後未能再辨認出扣案改造手槍握把刮
    痕之情，遽認被告乙○○先前指認扣案改造手槍有何不可信
    之處。
(六)、被告甲○○辯護意旨所陳「乙○○於本案案發後之甲○○收
    押期間，再於97年5 月、9 月間，以其本身持有改造手槍涉
    犯槍砲、殺人未遂等案，而認乙○○指稱甲○○販賣改造手
    槍給伊等情，自難採信」等語（見本院卷第184-185 頁），
    然被告乙○○於本件案發後另涉上開案件，固有屏東縣警察
    局內埔分局、屏東分局函送之該案報告書、警詢筆錄等資料
    （見本院卷第99-149、190-218 頁），但此部分僅能認定被
    告乙○○於該案件所持之改造手槍與被告甲○○無涉，無從
    以此推論被告甲○○即無上開販賣本件扣案改造手槍之舉。
(七)、按槍砲彈藥刀械管制條例係將持有與寄藏為分別之處罰規定
    ，…，未經許可持有槍枝、子彈，其持有之繼續，為行為之
    繼續，亦即一經持有該槍彈，罪即成立，至其持有行為終了
    時，均論為一罪，不得割裂（最高法院93年度台上字第187
    號判決要旨足參）。本件被告甲○○販賣扣案改造手槍給乙
    ○○後，甲○○原有對於該改造手槍之持有行為業已終了，
    則日後因乙○○所持有改造手槍滑套破裂，而再交回由甲○
    ○修理，則甲○○對於該改造手槍自又新發生另次之寄藏持
    有行為，且因甲○○販賣改造手槍之後，未必當然會發生乙
    ○○所持有該槍枝之滑套破裂情事，則被告甲○○上開收受
    該槍枝予以寄藏修理行為，自無當然為先前之販賣行為所吸
    收，被告甲○○此部分辯護意旨所陳（見本院卷第186 頁）
    ，自非可採。
(八)、被告乙○○於96年10月底持有上開改造手槍，於96年11月上
    旬分別購入而持有制式子彈4 顆及彈匣1 個等事實，有上開
    改造手槍、子彈4 顆（已試射2 顆）、彈匣1 個扣案可稽，
    並有上開鑑定書附卷可參，又核與被告甲○○所坦認「4 顆
    子彈係乙○○所交付」相符；另依被告乙○○上開所述其向
    甲○○購買手槍，經試射後確認槍管暢通可擊發子彈等情，
    而甲○○亦供承其係修理扣案槍枝「滑套破裂」部分，再對
    照扣案槍、彈上開鑑定結果，足認被告乙○○向甲○○所購
    買槍枝之初，即屬可擊發子彈具有殺傷力之改造手槍無誤。
(九)、綜上所述，被告甲○○、乙○○所辯上情，均屬事後卸責之
    詞，均無足取。被告甲○○所犯上開製造改造手槍、販賣改
    造手槍，販賣槍砲主要組成零件彈匣、寄藏改造手槍等犯行
    ，及被告乙○○所犯上開持有改造手槍、持有槍砲主要組成
    零件彈匣、持有子彈等犯行，事證明確，均可認定。
三、論罪部分：
(一)、核被告甲○○上開所為，係各犯槍砲彈藥刀械管制條例第8
    條第1 項之未經許可製造可發射子彈具有殺傷力之槍砲罪及
    未經許可販賣可發射子彈具有殺傷力之槍砲罪、同條例第13
    條第1 項未經許可販賣槍砲之主要組成零件罪、同條例第8
    條第4 項、第12條第4 項、第13條第4 項未經許可寄藏可發
    射子彈具有殺傷力之槍砲罪、未經許可寄藏具有殺傷力之子
    彈罪、未經許可寄藏槍砲之主要組成零件罪；又核被告乙○
    ○上開所為，係各犯同制條例第8 條第4 項、第12條第4 項
    、第13條第4 項，未經許可持有可發射子彈具有殺傷力之槍
    砲罪、未經許可持有子彈罪、未經許可持有槍砲之主要組成
    零件罪。
(二)、被告甲○○於製造扣案手槍後之持有改造手槍行為、販賣扣
    案改造手槍前之持有行為、寄藏改造手槍後之持有行為，均
    已為製造、販賣、寄藏等行為所吸收，均不另論罪；被告甲
    ○○將扣案改造手槍販賣予被告乙○○後，其原有持有行為
    即已終了，嗣後被告乙○○因試射扣案改造手槍後，造成滑
    套破裂而再交予被告甲○○修理，已是另一獨立之寄藏行為
    （如上所述），又公訴人於起訴事實中業已敘及警方於被告
    甲○○住處查獲其持有扣案改造手槍、彈匣、子彈部分，則
    此部分起訴效力自及於上開寄藏行為，本院自得併予審理；
    另關於被告甲○○販賣槍砲之主要組成零件彈匣部分，亦據
    公訴人於原審予以擴張起訴事實，此有原審公訴人補充理由
    書在卷（見原審卷第96頁），附此敘明。
(三)、被告甲○○以一寄藏行為同時寄藏系爭改造手槍、彈匣、子
    彈，乃一行為同時觸犯上開制條例第8 條第4 項、第12條第
    4 項、第13條第4 項之罪，應依刑法第55條從一重論以同條
    例第8 條第4 項之未經許可寄藏可發射子彈具有殺傷力之槍
    砲罪。又被告甲○○為了販賣槍枝而為改造之行為，該製造
    槍枝與販賣槍枝並無當然之吸收關係（最高法院72年度台上
    字第4580號、82年度台上字第3229號裁判、73年台覆字第17
    號判例意旨參照），且刑法業已廢除牽連犯，該2 行為亦應
    獨立處罰。則被告甲○○上開製造改造手槍、販賣改造手槍
    、販賣槍砲主要組成零件、寄藏系爭改造手槍之行為，其犯
    意各別，行為互異，應予分論併罰；又被告乙○○所犯上開
    數罪之行為，其犯意各別，行為互異，亦應分論併罰。
(四)、被告甲○○曾於95年間因違反槍砲彈藥刀械管制條例案件，
    經臺灣屏東地方法院判處有期徒刑6 月確定，於96年3 月2
    日易科罰金執行完畢，有臺灣高等法院被告全國前案紀錄表
    可按，其於有期徒刑執行完畢後5 年內，故意再犯本件有期
    徒刑以上之上開4 罪，均應依刑法第47條第1 項規定論以累
    犯並加重其刑（然法定刑為無期徒刑部分，不得加重）。
四、原判決關於被告甲○○、乙○○上開部分，因認其2 人罪證
    明確，而適用槍砲彈藥刀械管制條例第8 條第1 項、第4 項
    、第12條第4 項、第13條第1 項、第4 項，刑法第11條前段
    、第55條前段、第47條第1 項、第42條第3 項、第38條第1
    項第1款 、第2 款、第51條第5 款、第7 款、9 款等規定，
    並審酌被告甲○○甫於刑之執行完畢後，旋即再犯製造、販
    賣、寄藏槍砲、子彈、彈匣等數罪，惡性嚴重且對社會治安
    影響鉅大，對社會大眾之身體、生命安全威脅非輕，且事後
    猶否認部分犯行，犯後態度不佳；被告乙○○所犯持有槍砲
    、子彈、彈匣等數罪，惡性嚴重且對社會治安影響鉅大，對
    社會大眾之身體、生命安全威脅非輕，其犯後態度尚可等一
    切情狀，量處被告甲○○「關於製造上開改造手槍，有期徒
    刑5 年4 月，併科罰金15萬元；關於販賣上開改造手槍，有
    期徒刑5 年10月，併科罰金15萬元；關於販賣上開槍砲之主
    要組成零件，有期徒刑3 年10月，併科罰金10萬元；關於寄
    藏上開改造手槍，有期徒刑3 年4 月，併科罰金10萬元」；
    又量處被告乙○○「關於持有上開改造手槍，有期徒刑3 年
    2 月，併科罰金5 萬元；又關於持有上開槍砲之主要組成零
    件，有期徒刑8 月，併科罰金新臺幣3 萬元；關於持有子彈
    ，有期徒刑6 月，併科罰金3 萬元」。並敘明：
(一)、被告甲○○、乙○○上開併科罰金部分，如易服勞役，均以
    1 千元折算1 日之折算標準。及就被告甲○○部分，定應執
    行刑為有期徒刑16年10月，併科罰金35萬元；就被告乙○○
    部分，定應執行刑為有期徒刑3 年10月，併科罰金8 萬元。
(二)、附表甲編號1-7 所示之物，為被告甲○○所有供改造槍枝之
    用，業據被告甲○○於警詢供述在卷，附表乙編號2-4 之物
    ，為被告甲○○所有供改造槍枝所用，亦經證人廖橋俊於原
    審證述明確（原審卷第119 頁），此部分均依刑法第38條第
    1 項第2 款宣告沒收；又附表甲編號8-10之物，除其中編號
    10之子彈業已試射擊發2 顆，因不具子彈之外型及功能，已
    無殺傷力，非屬違禁物外，其餘均為違禁物，係屬被告甲○
    ○販賣給被告乙○○所持有，及被告甲○○又自被告乙○○
    處取得收受而寄藏，此部分均依刑法第38條第1 項第1 款宣
    告沒收。
(三)、公訴意旨另以：被告甲○○於96年10月底某日，連同上開改
    造手槍，以3 萬元之價格，亦販賣具殺傷力之子彈4 顆予被
    告乙○○，因認被告甲○○此部分涉犯槍砲彈藥刀械管制條
    例第12條第1 項之販賣子彈罪嫌。然訊據被告甲○○否認有
    何販賣子彈犯行，辯稱：扣案4 顆子彈係乙○○寄放等語。
    經查本件扣案之4 顆子彈，係乙○○於96年11月上旬向綽號
    「宏仔」姓名年籍不詳之成年男子所購買（如上所述之乙○
    ○警詢陳述），且別無其他證據可證明該扣案之4 顆子彈係
    被告甲○○販賣予乙○○，自難僅以被告甲○○自承該4 顆
    子彈係被告乙○○所寄藏，即認被告甲○○有販賣該子彈犯
    行，此部分自難證明被告甲○○有販賣4 顆子彈予乙○○罪
    責，然公訴人起訴認此部分與上開關於被告甲○○販賣改造
    手槍之論罪部分，有想像競合犯之裁判上一罪關係，此部分
    爰不另為無罪之諭知。
五、經核原判決關於被告甲○○、乙○○上開有罪部分，認事用
    法，均無不合，量刑亦屬允當。被告甲○○仍執前詞否認犯
    罪提起上訴，及被告乙○○上訴指摘原判決量刑過重，均無
    理由，被告甲○○、乙○○上訴均應駁回。
六、原判決關於被告甲○○被訴販賣第三級毒品無罪部分：
(一)、公訴意旨略以：被告甲○○明知K 他命係經政府公告，列為
    毒品危害防制條例第2 條第2 項第3 款所定之第三級毒品，
    不得販賣之，詎竟基於販賣第三級毒品K 他命之犯意，分別
    於96年10月中旬某日、10月底某日、11月初某日、（起訴書
    漏載11月中旬）、11月20日，在屏東市大同國中附近，以每
    公克400 元至500 元不等之價格，先後5 次販賣第三級K 他
    命予廖橋俊，因認被告甲○○涉犯毒品危害防制條例第4 條
    第3 項之販賣第3 級毒品罪嫌。
(二)、按犯罪事實應依證據認定之，無證據不得認定犯罪事實；又
    不能證明被告犯罪者，應諭知無罪之判決；刑事訴訟法第15
    4 條第2 項、第301 條第1 項分別定有明文。按刑事訴訟上
    證明之資料，無論其為直接或間接證據，均須達於通常一般
    之人均不致有所懷疑，而得確信其為真實之程度，始得據為
    有罪之認定，若其關於被告是否犯罪之證明未能達此程度，
    而有合理懷疑之存在，致使無從形成有罪之確信，根據「罪
    證有疑，利於被告」之證據法則，即不得遽為不利被告之認
    定，最高法院76年台上字第4986號判例著有意旨可資參照。
(三)、公訴人認被告甲○○涉犯上揭罪嫌，係以被告甲○○、證人
    廖橋俊之警詢、偵查供述，卷附通訊監察書及監聽譯文，附
    表乙（即原判決附表三）扣案物品等情為據。然訊據被告甲
    ○○否認被訴販賣第三級毒品犯行，辯稱：伊沒有販賣K 他
    命給廖橋俊，伊是與廖橋俊一同去買K 他命來吸食，而廖橋
    俊前後所述不一等語。經查：
 1、證人廖橋俊於96年12月6 日第1 次警詢中即已指稱：伊所吸
    食K 他命，是向綽號「大頭」之男子所購買（見警卷第77頁
    ），嗣於同日（6 日）第2 次警詢筆錄則改稱：K 他命係向
    綽號「伯峻」（並指認即係被告甲○○）之男子購買（見警
    卷第81頁），後於隔日（7 日）偵查中又具結證述：拿錢給
    甲○○，託甲○○購買等語（見偵1 卷第62頁），至97年1
    月25日偵查中則具結證稱：託甲○○向其朋友購買（見偵卷
    第82頁），嗣於原審則證述：K 他命是向「大頭」仔買的，
    他是甲○○朋友（見原審卷第110 頁），則證人廖橋峻前後
    所述之K 他命販賣者，即有「大頭」或「被告甲○○」之出
    入；另關於所購買K 他命次數一節，證人廖橋俊於96年12月
    6 日第2 次警詢筆錄指稱：向被告甲○○買過5-6 次（見警
    卷第82頁），後於隔日（7 日）偵查中具結證述：託甲○○
    購買5 次（見偵1 卷第62頁），至97年1 月25日偵查中卻具
    結證稱：託甲○○向其朋友買過3 次（見偵1 卷第82頁），
    嗣於原審則證述：K 他命是跟甲○○的朋友買，買了3-5 次
    （見原審卷第111 頁），是此部分之陳述亦非一致，足徵證
    人廖橋俊上開先後證詞反覆，已有瑕疵可指，實難逕採其中
    不利於被告吳伯俊之陳述而為論罪之依據。
 2、原審勘驗證人廖橋俊第1 次警詢筆錄，係採一問一答之方式
    ，且情節多由廖橋俊自行陳述而未經誘導，反之於警詢第2
    次筆錄，距離第1 次訊問約3 小時，訊問時多半係警員自行
    陳述犯罪事實，再詢問廖橋俊是否如此，而廖橋俊之回答多
    半為嗯或點頭、搖頭，若有陳述亦多為保留陳述，此有原審
    勘驗結果附卷可稽（原審卷第174 至182 頁），再參以證人
    廖橋俊上開偵查證述亦無明確指稱有向甲○○購買K 他命等
    語，況且證人廖橋俊於第1 次警詢時業已供出扣案如附表乙
    所示改造工具之來源係被告甲○○（如上所述），衡情證人
    廖橋俊於為警查獲之初，應無特別袒護被告甲○○之必要，
    自應以證人廖橋俊上開第1 次警詢陳述較為可採，即難遽認
    被告甲○○有被訴販賣5 次K 他命予廖橋俊之情。
 3、公訴人起訴雖據卷附通訊監察書及監聽譯文，用以佐證被告
    甲○○與廖橋俊有連絡販毒一事，然觀諸公訴人上訴書所舉
    之卷附通訊監察卷第534 頁之監聽譯文（即96年11月4 日21
    時26分之通話內容）為：「B （甲○○）、A （廖橋俊）。
    B ：喂怎樣、A ：你很忙呢。B ：怎樣、A ：有物件沒。B
    ：剩另外一種、A ：剩上面。B ：腳、A ：下面有就好。B
    ：你過來拿、A ：在家。B ：嗯。」，其中雖有暗語「物件
    、上面、腳、下面」等，然如何認定此暗語即指K 他命，又
    依證人廖橋俊於原審證詞，縱認此係指K 他命，但被告甲○
    ○與廖僑俊於通聯中並未談及買、賣、數量、價格等關係販
    賣等主要內容之字句，無從逕認上開通話即屬被告甲○○販
    賣K 他命與廖橋俊之連絡內容，顯難作為不利於被告甲○○
    之認定。
 4、扣案如附表乙所示編號5-6 之物，雖與K 他命有關，但僅能
    證明證人廖橋俊有施用K 他命之事實，無從推論其所施用之
    K 他命必然由被告甲○○販賣取得，此部分扣案證物亦難佐
    為不利於被告甲○○之認定。
(四)、綜上各節，公訴人起訴及上訴所據各節，均未達通常一般之
    人均不致有所懷疑，而得確信被告甲○○有被訴之販賣K 他
    命事實，自不得遽為不利被告甲○○認定。原判決關於此部
    分，因而以不能證明被告甲○○販賣第三級毒品犯罪，而為
    被告甲○○被訴販賣第三級毒品無罪之諭知，核無違誤；公
    訴人就原判決關於此部分，提起上訴仍執起訴所據，指摘原
    判決關於此部分諭知被告甲○○無罪不當，為無理由，上訴
    應予駁回。
六、原判決關於被告甲○○被訴未經許可販賣可發射子彈具有殺
    傷力之改造瓦斯槍部分，關於被告乙○○被訴未經許可，持
    有刀械部分，關於原審同案被告廖橋俊、黃宏文部分，均經
    原審判決無罪確定，附此敘明。
據上論斷，應依刑事訴訟法第368條，判決如主文。
本案經檢察官許月雲到庭執行職務。
中    華    民    國    97    年    11    月    28    日
                刑事第一庭  審判長法  官  郭雅美
                                  法  官  徐美麗
                                  法  官  張意聰
以上正本證明與原本無異。
如不服本判決應於收受本判決後10日內向本院提出上訴書狀，其
未敘述上訴理由者，並得於提起上訴後10日內向本院補提理由書
狀（均須按他造當事人之人數附繕本）「切勿逕送上級法院」。
中    華    民    國    97    年    11    月    28    日
                                  書記官  陳金
附錄本案論罪科刑法條全文：
槍砲彈藥刀械管制條例第8條
未經許可，製造、販賣或運輸鋼筆槍、瓦斯槍、麻醉槍、獵槍、
空氣槍或第4 條第1 項第1 款所定其他可發射金屬或子彈具有殺
傷力之各式槍砲者，處無期徒刑或5 年以上有期徒刑，併科新臺
幣1 千萬元以下罰金。
未經許可，轉讓、出租或出借前項所列槍枝者，處5 年以上有期
徒刑，併科新臺幣1 千萬元以下罰金。
意圖供自己或他人犯罪之用，而犯前二項之罪者，處無期徒刑或
7 年以上有期徒刑，併科新臺幣1 千萬元以下罰金。
未經許可，持有、寄藏或意圖販賣而陳列第1 項所列槍枝者，處
3 年以上10年以下有期徒刑，併科新臺幣700 萬元以下罰金。
第 1 項至第 3 項之未遂犯罰之。
槍砲彈藥刀械管制條例第12條
未經許可，製造、販賣或運輸子彈者，處1 年以上7 年以下有期
徒刑，併科新台幣500 萬元以下罰金。
未經許可，轉讓、出租或出借子彈者，處6 月以上5 年以下有期
徒刑，併科新台幣300 萬元以下罰金。
意圖供自己或他人犯罪之用，而犯前二項之罪者，處3 年以上10
年以下有期徒刑，併科新台幣700 萬元以下罰金。
未經許可，持有、寄藏或意圖販賣而陳列子彈者，處5 年以下有
期徒刑，併科新台幣300 萬元以下罰金。
第 1 項至第 3 項之未遂犯罰之。
槍砲彈藥刀械管制條例第13條
未經許可，製造、販賣或運輸槍砲、彈藥之主要組成零件者，處
3年以上10年以下有期徒刑，併科新台幣7百萬元以下罰金。
未經許可，轉讓、出租或出借前項零件者，處1 年以上7 年以下
有期徒刑，併科新台幣5百萬元以下罰金。
意圖供自己或他人犯罪之用，而犯前二項之罪者，處5 年以上有
期徒刑，併科新台幣1千萬元以下罰金。
未經許可，持有、寄藏或意圖販賣而陳列第一項所列零件者，處
6月以上5年以下有期徒刑，併科新台幣3百萬元以下罰金。
第一項至第三項之未遂犯罰之。
附表甲：（甲○○住處查扣）
┌──┬───────────────┬───┬─────────────────┐
│編號│     物品名稱                 │數  量│ 備    註                         │
├──┼───────────────┼───┼─────────────────┤
│    │下槍身（槍枝管制編號0000000000│ 1 支 │內政部警政署刑事警察局97年7 月10日│
│1   │，含塑膠槍身及塑膠彈匣）      │      │刑鑑字第0970087862號槍彈鑑定書    │
├──┼───────────────┼───┼─────────────────┤
│2   │金屬槍管（內具阻鐵）          │ 2 支 │同上                              │
├──┼───────────────┼───┼─────────────────┤
│3   │零件組（內含金屬彈簧、金屬保險│ 1 包 │同上                              │
│    │鈕、土造金屬撞針半成品）      │      │                                  │
├──┼───────────────┼───┼─────────────────┤
│4   │彈簧                          │ 3 條 │                                  │
├──┼───────────────┼───┼─────────────────┤
│5   │挫刀                          │ 2 支 │                                  │
├──┼───────────────┼───┼─────────────────┤
│6   │老虎鉗                        │ 2 支 │                                  │
├──┼───────────────┼───┼─────────────────┤
│7   │斜口鉗                        │ 1 支 │                                  │
├──┼───────────────┼───┼─────────────────┤
│8   │彈匣                          │ 1 個 │                                  │
├──┼───────────────┼───┼─────────────────┤
│9   │仿貝瑞塔廠M9型半自動手槍換裝土│ 1 把 │1、內政部警政署刑事警察局97年月28 │
│    │造金屬槍管之改造手槍（含彈匣，│      │   日刑鑑字第09 60193162 號槍彈鑑 │
│    │槍枝管制編號：0000000000）    │      │   定書                           │
│    │                              │      │2、經鑑定具殺傷力                 │
├──┼───────────────┼───┼─────────────────┤
│10  │9mm制式子彈                   │ 4 顆 │1、同上鑑定書                     │
│    │                              │      │2、已試射2 顆，經鑑定具殺傷力（已 │
│    │                              │      │   試射之子彈2 顆，不予宣告沒收） │
├──┼───────────────┼───┼─────────────────┤
│11  │ERICSON手機                   │ 1 支 │門號：0000000000                  │
│    │                              │      │序號：00000000000000000           │
├──┼───────────────┼───┼─────────────────┤
│12  │NOKIA手機                     │1  支 │門號：0000000000                  │
│    │                              │      │序號：000000000000000             │
└──┴───────────────┴───┴─────────────────┘
附表乙：（廖橋俊住處查扣）
┌──┬───────────┬───┬─────────────────┐
│編號│      物品名稱        │數  量│ 備    註                         │
├──┼───────────┼───┼─────────────────┤
│    │                      │1  支 │門號：0000000000                  │
│1   │OKWAP手機             │      │序號：000000000000000             │
├──┼───────────┼───┼─────────────────┤
│2   │六角扳手              │10 支 │被告甲○○所有                    │
├──┼───────────┼───┼─────────────────┤
│3   │挫刀                  │1  支 │同上                              │
├──┼───────────┼───┼─────────────────┤
│4   │彈簧                  │2  支 │同上                              │
├──┼───────────┼───┼─────────────────┤
│5   │K他命吸食工具         │1  組 │不在檢察官起訴範圍                │
│    │                      │      │                                  │
├──┼───────────┼───┼─────────────────┤
│6   │摻K他命香煙           │2  支 │同上                              │
├──┼───────────┼───┼─────────────────┤
│7   │非管制性克拉克27型手槍│1  支 │同上                              │
├──┼───────────┼───┼─────────────────┤
│8   │非管制性史密斯威森4506│1  支 │內政部警政署刑事警察局97年1 月28日│
│    │型號手槍（槍枝管制編號│      │刑鑑字第096019 3162 號槍彈鑑定書  │
│    │0000000000）          │      │                                  │
├──┼───────────┼───┼─────────────────┤
│9   │不具殺傷力子彈        │1  顆 │不在檢察官起訴事實之範圍，亦無證明│
│    │                      │      │有殺傷力之鑑定報告或其他依據      │
└──┴───────────┴───┴─────────────────┘


司法院資訊處製作；財團法人民間司法改革基金會備份。
